臺灣高雄地方法院刑事判決　　　　　　　　　　　　九十三年度訴字第二七六○號
　　公　訴　人　臺灣高雄地方法院檢察署檢察官
　　被　　　告　乙○○
右列被告因違反毒品危害防制條例案件，經檢察官提起公訴（九十三年度毒偵字第四
五六六號），嗣本院訊問被告後，因被告自白犯罪，經詢問公訴人及被告意見後，本
院合議庭裁定改由受命法官行獨任進行簡式審判程序，本院判決如左：
    主  文
乙○○連續施用第一級毒品，累犯，處有期徒刑拾月。扣案之海洛因壹包（含包裝袋
，驗後淨重零點零伍公克，空包裝重零點壹伍公克）沒收銷燬之。
    事  實
一、乙○○前因違反毒品危害防制條例案件，經本院以民國九十年度訴字第八○號判
    決處有期徒刑八月確定，於九十一年四月九日執行完畢。
二、乙○○前因施用毒品案件，經依本院以八十八年度毒聲字第九五九四號裁定送觀
    察、勒戒後，認無繼續施用毒品之傾向，由臺灣高雄地方法院檢察署檢察官於八
    十八年一月二十四日，以八十八年度偵字第三○○○號為不起訴處分確定。復因
    施用毒品案件，經本院以八十九年度毒聲字第五三五四號裁定送觀察勒戒後，認
    有繼續施用毒品傾向，經本院以八十九年度毒聲字第六○一○號裁定令入戒治處
    所施以強制戒治，於九十年一月八日停止戒治處分，指揮書執畢日期為九十年八
    月一日，並由檢察官提起公訴，亦經本院於九十年二月二十七日，以九十年度訴
    字第八○號判決判處有期徒刑八月確定。詎仍不知戒絕毒品，於強制戒治執行完
    畢釋放後五年內，復基於施用第一級毒品海洛因之概括犯意，自九十三年八月七
    日起至九十三年八月十三日晚間八時許回溯二十四小時內之某時止，連續在高雄
    縣美濃鎮某處小天使遊樂場等處所，以將第一級毒品海洛摻入香煙內吸食之方式
    ，施用第一級毒品海洛因多次，嗣於九十三年八月十三日下午六時三十分許，經
    警在高雄縣美濃鎮鎮公所前查獲，並扣得第一級毒品海洛因一包（含包裝袋，驗
    後淨重零點五公克，空包裝重零點一五公克），且經其同意採集其尿液送驗結果
    確呈嗎啡陽性反應，始查悉上情。
二、案經高雄縣政府警察局旗山分局報請臺灣高雄地方法院檢察署檢察官偵查起訴，
    嗣本院訊問被告後，因被告自白犯罪，經詢問公訴人及被告意見後，乃裁定改行
    簡式審判程序。
    理  由
一、本件被告乙○○所犯係死刑、無期徒刑、最輕本刑為三年以上有期徒刑以外之罪
    ，其於準備程序中就被訴事實為有罪之陳述，經本院告知簡式審判程序之旨，並
    聽取公訴人及被告之意見後，合議庭裁定由受命法官獨任進行簡式審判程序，合
    先敘明。
二、右揭犯罪事實，業據被告於警詢、偵查、本院審理時均坦承不諱，且被告於前揭
    時、地經警查獲後，並採集其尿液送鑑定結果呈嗎啡陽性反應，有高雄縣政府衛
    生局九十三年九月三日九三煙檢字第一九五三號煙毒尿液檢驗成績書、扣押物品
    清單各一份在卷可稽。又被告所持有之白色粉末一包（含包裝袋，驗後淨重零點
    五公克，空包裝重零點一五公克），經送驗確含有第一級毒品海洛因成分，有法
    務調查局調科壹字第二二○○一八○七九號鑑定通知書、扣押物品目錄表各一份
    在卷可稽。則被告自白核與事實相符，是被告施用第一級毒品海洛因之犯行，堪
    以認定。
三、論罪科刑部分：
  (一)按犯毒品危害防制條例第十條之罪，經觀察勒戒後，認無繼續施用毒品之傾向者
    ，應由檢察官為不起訴處分。經觀察勒戒或強制戒治執行完畢釋放後，五年內再
    犯第十條之罪，依九十二年一月九日修正施行之毒品危害防制條例第二十三條第
    二項規定意旨，應由檢察官偵查起訴。
  (二)查被告乙○○前因施用毒品案件，經依本院以八十八年度毒聲字第九五九四號裁
    定送觀察、勒戒後，認無繼續施用毒品之傾向，由臺灣高雄地方法院檢察署檢察
    官於八十八年一月二十四日，以八十八年度偵字第三○○○號為不起訴處分確定
    。復因施用毒品案件，經本院以八十九年度毒聲字第五三五四號裁定送觀察勒戒
    後，認有繼續施用毒品傾向，經本院以八十九年度毒聲字第六○一○號裁定令入
    戒治處所施以強制戒治，於九十年一月八日停止戒治處分，指揮書執畢日期為九
    十年八月一日，並由檢察官提起公訴，亦經本院於九十年二月二十七日，以九十
    年度訴字第八○號判決判處有期徒刑八月確定。又被告於強制戒治執行完畢釋放
    後，五年內再犯本件毒品危害防制條例第十條第一項之罪，是依前開說明，自應
    依法論科。
  (三)按海洛因為毒品危害防制條例所稱之第一級毒品，此觀諸該條例第二條第二項第
    一款甚明，被告施用上開毒品，核其所為，係違反毒品危害防制條例第十條第一
    項施用第一級毒品罪。被告多次施用第一級毒品海洛因，時間緊接，方法相同，
    所犯係構成要件相同之罪名，顯係基於概括之犯意反覆為之，應依連續犯規定論
    以一罪，並依法加重其刑。被告施用第一級毒品前持有第一級毒品之低度行為，
    應為其後施用毒品之高度行為所吸收，不另論罪。查被告前因違反毒品危害防制
    條例案件，經法院處有期徒刑八月確定，嗣於九十一年四月九日執行完畢，有卷
    附臺灣高等法院被告全國前案紀錄表、臺灣高雄地方法院檢察署刑案查註紀錄表
    可按，其受有期徒刑之執行完畢，五年以內再犯有期徒刑以上之罪，為累犯，依
    遞法加重其刑。爰審酌被告經觀察勒戒、強制戒治後，均未戒絕毒品，另再施用
    毒品，顯見其自制力不足，無法擺脫毒品，故應藉由刑罰之執行，以收教化之功
    能，並參以被告犯後坦承施用毒品之犯行，所犯係自傷行為，尚未害及他人等一
    切情狀，量處如主文所示之刑，以資懲儆。扣案之白色粉末一包（含包裝袋，驗
    後淨重零點零五公克，空包裝重零點一五公克），經送驗結果，確含有第一級毒
    品海洛因成分，為違禁物，不問何人所有，應依毒品危害防制條例第十八條第一
    項前段沒收銷燬之（包裝袋部分，因與毒品難以析難，應一體視同毒品，並沒收
    銷毀之；另送驗如有耗損，因已滅失，爰不沒收銷燬之。）。
據上論斷，依刑事訴訟法第二百七十三條之一第一項、第二百九十九條第一項前段，
毒品危害防制條例第十條第一項、第十八條第一項前段，刑法第十一條、第五十六條
、第四十七條，判決如主文。
本案經檢察官甲○○到庭執行職務。
中      華      民      國      九十三    年    十一      月    二十三  日
                                臺灣高雄地方法院刑事第十三庭
                                    法  官  陳  月  雯
右正本證明與原本無異。
                                    書記官  林  佳  蓉
中      華      民      國      九十三    年    十一      月    二十四  日
附錄本判決論罪科刑所依據之法條：
毒品危害防制條例第十條第一項
施用第一級毒品者，處六月以上五年以下有期徒刑。
